臺灣高雄地方法院刑事判決　　　　　　　　　　　　九十三年度易字第一二八七號
　　公　訴　人　臺灣高雄地方法院檢察署檢察官
　　被　　　告　乙○○
　　選任辯護人　朱育男律師
　　被　　　告　甲○○
　　輔　佐　人
　　即被告之夫　丙○○
右列被告等因賭博案件，經檢察官提起公訴（九十三年度偵字第五二一一、六○九四
號），被告等於本院準備程序進行中，就被訴事實為有罪之陳述，經本院告知簡式審
判程序意旨，並聽取公訴人及被告之意見後，合議庭裁定由受命法官獨任進行簡式審
判程序審理，本院判決如左：
    主  文
乙○○共同以賭博為常業，處有期徒刑陸月，如易科罰金，以參佰元折算壹日。緩刑
貳年。扣案之賭資新台幣參仟元、櫃檯內現金新台幣壹萬肆仟參佰壹拾肆元、電子遊
戲機台７ＰＫ貳拾陸台（含ＩＣ板貳拾陸塊）、贈分卷參張、計分卡貳佰壹拾伍張、
累計計分表壹張、會員名單壹張、帳冊壹本、員工打卡表玖張、當班卷壹佰伍拾玖張
，均沒收。
甲○○共同以賭博為常業，處有期徒刑參月，如易科罰金，以參佰元折算壹日。緩刑
貳年。扣案之賭資新台幣參仟元、櫃檯內現金新台幣壹萬肆仟參佰壹拾肆元、電子遊
戲機台７ＰＫ貳拾陸台（含ＩＣ板貳拾陸塊）、贈分卷參張、計分卡貳佰壹拾伍張、
累計計分表壹張、會員名單壹張、帳冊壹本、打卡表玖張、當班卷壹佰伍拾玖張，均
沒收。
    事  實
一、乙○○係位於高雄市苓雅區○○○路一二九號「七星電子遊藝場」之負責人，領
    有經營電子遊戲場業營業執照，自民國（下同）九十三年某日起，在上開公眾得
    出入場所之遊藝場內，擺設其所有之電動賭博機具「７ＰＫ」二十六台（均含Ｉ
    Ｃ板二十六塊），與不特定之人賭博財物，並以每月薪資新臺幣（下同）二萬五
    千元之代價僱用有犯意聯絡之甲○○擔任服務人員，負責為賭客開分、洗分及兌
    換現金等工作。渠等以上開電動賭博機具為賭具，由賭客任選機台，持現金請甲
    ○○開分或賭客自行投入硬幣開分，賭客再隨意下注，如押中，則可贏得所下注
    分數之一倍至數倍不等分數，如未押中，其所下注分數則歸機台贏得，而當賭客
    決定不玩後，可要求服務人員洗分，服務人員會依賭客所結餘之分數依特定比例
    兌換現金或積分卡以待日後兌換現金，而以前開方式與不特定人士對賭，並以之
    為常業。嗣賭客黃培壽（另經檢察官為緩起訴處分）於九十三年三月四日二十三
    時二十五分許，在上址賭玩「７ＰＫ」電玩，迨機台上顯示積分為一千分，向甲
    ○○示意洗分，由甲○○將洗分兌換之現金三千元放置於櫃檯與廁所間可推開之
    隔板暗門內，再由黃培壽至廁所內領取，而為喬裝成顧客之高雄市政府警察局苓
    雅分局警員當場查獲，同時查獲服務人員徐美惠、洪俊宇等人在現場（徐美惠、
    洪俊宇部分另為不起訴處分），並扣得賭博性電玩之「中華７支撲克牌」（即７
    ＰＫ）二十六臺（含ＩＣ板二十六塊）、賭資三千元、櫃檯週轉金一萬四千三百
    一十四元、當班卷一五九張、贈分卷三張、計分卡二一五張、帳冊乙本、員工打
    卡表九張、會員名單一張及累計計分表一張。
二、案經高雄市政府警察局苓雅分局移送臺灣高雄地方法院檢察署檢察官偵辦提起公
    訴。
    理  由
一、本件被告等二人所犯為死刑、無期徒刑或最輕本刑為三年以上有期徒刑以外之罪
    ，其於準備程序中就被訴事實為有罪之陳述，經法官告知簡式審判程序之旨，並
    聽取公訴人之意見後，依刑事訴訟法第二百七十三條之一第一項規定，合議庭裁
    定由受命法官獨任進行簡式審判程序，合先敘明。
二、訊據被告乙○○、甲○○對於右揭犯罪事實，於本院審理中均坦承不諱，核與證
    人黃培壽於警詢、偵查中所證內容相符，且有扣案之賭博性電玩「中華７支撲克
    牌」電玩機台二十六台（含ＩＣ板二十六塊）、賭資三千元、櫃檯週轉金一萬四
    千三百一十四元、當班卷一五九張、贈分卷三張、計分卡二一五張、帳冊乙本、
    員工打卡表九張、會員名單一張及累計計分表一張在卷可稽。故被告之自白乃與
    事實相符，彼等賭博犯行，堪予認定，應依法論科。
三、被告乙○○擺設電動賭博機具多達二十六台，復僱用店員甲○○負責洗分及兌換
    賭資等事宜，渠等顯係以賭博為常業並賺取利益。是核被告乙○○、甲○○所為
    ，均係犯刑法第二百六十七條之常業賭博罪。被告二人間就前揭賭博罪行，具有
    犯意聯絡及行為分擔，應論以共同正犯。另扣案之賭博性電玩「中華７支撲克牌
    」電玩機台（含ＩＣ板二十六塊）、賭資三千元、櫃檯週轉金一萬四千三百一十
    四元，乃當場賭博之器具及在賭檯或兌換籌碼處之財物，不問屬於犯人與否，均
    應依刑法第二百六十六條第二項之規定宣告沒收；當班卷一五九張、贈分卷三張
    、計分卡二一五張、帳冊乙本、員工打卡表九張、會員名單一張及累計計分表一
    張，係被告乙○○所有供犯罪所用之物，應依刑法第三十八條第一項第二款之規
    定，宣告沒收。爰審酌被告乙○○僱用被告甲○○，二人共同經營賭博性遊藝場
    ，有害社會善良風氣，初於警詢、偵查時未坦承犯行，不知省悟，本不宜寬恕，
    然其等於本院審理時，坦承犯行，態度良好等一切情狀，分別量處如主文所示之
    刑，並諭知易科罰金之標準，以期自新。又被告二人前未曾受有期徒刑以上刑之
    宣告，有台灣高等法院被告全國前案紀錄表及臺灣高雄地方法院檢察署刑案資料
    查註紀錄表各乙份在卷可稽，其等於本院審理時態度良好，經此偵審程序及刑之
    宣告後，應知警惕而無再犯之虞，本院認以暫不執行其刑為適當，併予宣告緩刑
    二年，以啟自新。
四、公訴意旨另以：被告二人意圖營利，提供上開公眾得出入之場所，且擺設上開電
    動賭博機具供人賭博，乃另涉犯刑法第二百六十八條意圖營利供給賭博場所罪嫌
    等語，然查：在店家擺設電動賭博機具供人投幣玩樂，縱依該機器之設計結構，
    店家之勝率較高，惟其輸贏之或然率仍屬不確定，其性質係以該機器代替自己與
    人在公眾得出入之場所賭博，與意圖營利供給賭博場所由他人賭博不同，且擺設
    電動賭博機具供人玩樂，店家仍係憑偶然之事實以決定財物之得喪，並無何從中
    抽取金錢圖利之情形，故與刑法第二百六十八條意圖營利之要件尚屬有間，公訴
    人認被告二人所為尚犯刑法第二百六十八條之罪，乃有未洽，然因此部分事實與
    前揭判決有罪部分，有牽連犯之裁判上一罪關係，爰不於主文內另為無罪之諭知
    ，附此敘明。
五、依刑事訴訟法第二百七十三條之一第一項、第二百九十九條第一項前段、刑法第
    二十八條、第二百六十七條、第四十一條第一項前段、第七十四條第一款、第二
    百六十六條第二項、第三十八條第一項第二款，罰金罰鍰提高標準條例第一條前
    段、第二條，判決如主文。
本案經檢察官丁○○到庭執行職務。
中      華      民     國     九十三    年     十一   月      三十      日
                                       臺灣高雄地方法院刑事第七庭
                                           法  官  蔡川富
右正本證明與原本無異。
如不服本判決，應於判決送達後十日內，向本院提出上訴狀。
                                           書記官  邱秋珍
中      華      民     國     九十三    年     十一   月      三十      日
附錄論罪法條
中華民國刑法第二百六十七條
(常業賭博罪)
以賭博為常業者，處二年以下有期徒刑，得併科一千元以下罰金。
